臺灣臺中地方法院交通事件裁定　　　 100年度交聲字第1192號
　　　　　　　　　　　　　　　　　 100年度交聲字第1193號
原處分機關　交通部公路總局臺中區監理所豐原監理站
異　議　人
即受處分人　鄭弘旻
上列異議人即受處分人因違反道路交通管理處罰條例之聲明異議
事件，對於交通部公路總局臺中區監理所豐原監理站民國100年3
月24日所為之處分（豐監違字第裁63－G1H062933號、63-G1H057
365號裁決書），聲明異議，本院裁定如下：
    主  文
異議均駁回。
    理  由
一、原處分機關交通部公路總局臺中區監理所豐原監理站原處分
    意旨略以：受處分人鄭弘旻所有車牌號碼 8175-WJ號自用小
    客車，分別於民國100年1月31日13時36分許，行經臺中市○
    ○路○段126之 1號，因「限速50公里，經檢定合格儀器測照
    ，時速63公里，超速13公里（未滿 20公里）」之違規；100
    年2月 2日上午7時33分許，行經（臺74號道路）中彰快速道
    路12.7公里處，因「限速80公里，經檢定合格儀器測照，時
    速95公里，超速15公里（未滿20公里）」之違規，為臺中市
    政府警察局交通警察大隊以中市警交字第 63－G1H062933號
    、63-G1H057365號舉發違反道路交通管理事件通知單逕行舉
    發。受處分人前揭時間、地點被舉發違規事實，係違反道路
    交通管理處罰條例第40條、第33條第1項第1款規定，原處分
    機關於100年3月24日以豐監違字第裁63－G1H062933號、63-
    G1H057365號裁決書，分別裁處罰鍰新臺幣（下同）1,600元
    （記違規點數1點）及3,000元（記違規點數1點），共計4,6
    00元整，受處分人不服，具狀聲明異議等語。
二、異議人即受處分人聲明異議意旨略以：伊汽車配備原廠 GPS
    測速正確；配備原廠定速裝置無故障，舉發行駛該路段均啟
    動裝置；查行車紀錄器，舉發行駛路段確無超速違規情事；
    舉發機關未提供連續兩張舉發照片，供科學計算驗證，程序
    上即有瑕疵，於法既有未合，難認舉發照片已合法，自無舉
    發之效力等語。
三、按汽車行駛於高速公路、快速公路或設站管制之道路，不遵
    使用限制、禁止、行車管制及管理事項之管制規則，而行車
    速度超過規定之最高速限者，處汽車駕駛人3,000元以上6,0
    00元以下之罰鍰，並記違規點數 1點；又汽車駕駛人，行車
    速度，超過規定之最高時速，處1,200元以上2,400元以下罰
    鍰，並記違規點數1點。道路交通管理處罰條例第33條第1項
    第1款、第40條、第63條第1項第 1款分別定有明文。次按汽
    車違反道路交通管理事件，以科學儀器取得違規證據資料，
    足資認定其違規事實者，得逕行舉發之，而逕行舉發，應記
    明車輛牌照號碼、車型等可資辨別之資料，以汽車所有人為
    被通知人製單舉發，道路交通管理處罰條例第7條之2第 1項
    第7款、第4項亦定有明文。
四、經查:
  (一)受處分人所有車牌號碼8175-WJ號自用小客車，分別於100年
    1月31日13時36分許、100年2月 2日上午7時33分許，行經設
    有最高限速50公里、80公里之路段，在臺中市○○路○段126
    之 1號、中彰快速道路12.7公里處，分別以時速63公里、95
    公里之速度超速行駛（未滿20公里），經以雷達測速照相採
    證由警逕行舉發等情，為受處分人所不爭執，並有臺中市警
    察局交通警察大隊舉發違反道路交通管理事件通知單暨交通
    違規採證照片各 2張在卷可證。又目前我國警察取締超速駕
    駛之科學儀器可區分為二類，一為定點設置之固定式測速照
    相設備（包含有雷達、雷射），一為手持或車裝流動之測速
    儀器（發射兩條雷射光束計算目標車輛之進、出場時間)。
    按度量衡法第 5條規定：「為確保交易安全、維護大眾安全
    健康及環境保護，主管機關得就供交易、證明、公務檢測、
    環境保護、公共安全、醫療衛生有關之度量衡器，指定為法
    定度量器」，故於度量衡器檢定檢查辦法第3條第1項第 7款
    即規定公務檢測用雷達測速儀及公務檢測用雷射測速儀（光
    達式）為應經檢定之法定度量衡器。同辦法第18條亦規定檢
    定合格在使用中之度量衡器，應接受檢定機關（構）之定期
    或不定期檢查。是經列為法定度量器之公務測速設備裝置，
    自應經由國家專責機關檢定合格後加以使用，並定期檢測，
    方能昭得公信。查本案 2件設置於舉發地點，用以測定受處
    分人行駛速度所使用之雷達測速照相設備（主機器號：IF-P
    LUS II、檢定合格單號碼：J0GA0000000A、J0GA0000000A）
    ，係通過經濟部標準檢驗局國家標準檢驗合格，且領有檢定
    合格證書（編號：JO0000000、JO0000000），有效日期至10
    0年 3月月31日、100年11月30日，此有臺中市政府警察局交
    通警察大隊100年3月16日中市警交大執字第1000005030號函
    暨隨函檢附之經濟部標準檢驗局雷達測速儀檢定合格證書影
    本 2份在卷可稽。而本件受處分人所有前揭車輛違規時間經
    警測得行駛超速時，該雷達測速儀均尚在檢定合格有效期限
    內，其準確性及正確性當毋庸置疑，是受處分人所有之前揭
    車輛，確有於前揭時地違規超速行駛之事實，洵堪認定。
  (二)受處分人雖辯稱其車輛配備定速器，且無故障等語，惟受處
    分人於本件違規當時，是否確有使用定速器裝置，及上開定
    速器於舉發當時是否正常運作，其準確度是否正確無疑，僅
    有受處分人片面之詞，尚乏其他證據資料足供佐參，受處分
    人僅以其汽車有定速裝置即自信並無超速行為，復未能提出
    有利證據以供調查，自難為受處分人有利之認定。另查雷達
    測速儀自動照相設備，係依據杜卜勒原理經由雷達波測量車
    輛之速度，當車輛一進入雷達波範圍內，測量過程即開始，
    微處理電腦於週期內測量並評估其數值是否有超過設定值，
    且一直持續到車輛離開雷達波後，若車速超過設定速限，微
    處理電腦會立即自動照下超速車輛，並將相關違規資料顯現
    於相片中，以作為取締告發之有效證據。受處分人前揭所有
    車輛既經合格檢驗測速儀器拍照，依前揭說明，自有車速超
    過設定速限之違規，員警以採證照片逕行舉發，核無不當，
    則受處分人執以須有連續舉發照片，供科學計算驗證，舉發
    程序方為合法云云，容有誤會，亦不足採。
五、綜上所述，本件事證已臻明確，受處分人上揭之違規事實應
    堪認定，而受處分人所執前詞，均無足採為超速違規行為免
    罰之依據，是原處分機關依據道路交通管理處罰條例第33條
    第1項第1款、第40條、第63條第1項第1款及違反道路交通管
    理事件統一裁罰基準表等規定，各裁處受處分人罰鍰 3,000
    元、1,600元，並各記違規點數1點，經核於法並無不當。本
    件異議為無理由，均應予駁回。
六、據上論斷，應依道路交通管理處罰條例第87條第 2項，道路
    交通事件處理辦法第18條，裁定如主文。
中    華    民    國   100    年     4    月    29    日
                    交通法庭  法  官  張智雄
以上正本證明與原本無異。
如不服本裁定，應於收受送達後5日內向本院提出抗告狀。（應
附繕本）
                              書記官  黃舜民
中    華    民    國   100    年     4    月    29    日